【裁判字號】    97,交聲,2155
【裁判日期】    970919
【裁判案由】    交管條例聲異
【裁判全文】
臺灣板橋地方法院交通事件裁定        97年度交聲字第2155號
異  議  人
即受處分人  甲○○
上列受處分人因違反道路交通管理處罰條例案件，對於交通部公
路總局臺北區監理所中華民國九十七年七月十七日所為之處分（
原處分案號：北監營裁字裁四０－Ｃ00000000號）聲明
異議，本院裁定如下：
    主    文
異議駁回。
    理    由
一、按汽車駕駛人，行經有燈光號誌管制之交岔路口闖紅燈者，
    處新臺幣（下同）一千八百元以上五千四百元以下罰鍰，並
    記違規點數三點，道路交通管理處罰條例第五十三條、第六
    十三條第一項第三款分別定有明文。
二、原處分意旨略以：本件異議人即受處分人甲○○於民國九十
    七年五月十一日十九時四十五分許，駕駛車牌號碼五Ｍ—九
    二０號營小客車，行經臺北縣板橋市○○街與西門街口時闖
    紅燈，經臺北縣政府警察局板橋分局板橋派出所員警陳鈞傑
    當場指示其停車受檢，以受處分人違反道路交通管理處罰條
    例第五十三條第一項規定，掣發北縣警交字第Ｃ00000
    000號通知單舉發。嗣受處分人逾舉發通知單上所載應到
    案日期（九十七年五月二十六日）三十日內向原處分機關提
    出申訴，經原處分機關函請舉發單位調查結果，仍認受處分
    人有前開違規行為，原處分機關乃依上揭條例第五十三條第
    一項及違反道路交通管理事件統一裁罰基準表規定，於九十
    七年七月十七日裁處受處分人罰鍰三千六百元，此有臺北縣
    政府警察局北縣警交字第Ｃ00000000號舉發通知單
    、交通部公路總局臺北區監理所北監營裁字裁四０—Ｃ00
    000000號違反道路交通管理事件裁決書、臺北縣政府
    警察局板橋分局九十七年七月十日北縣警板交裁字第０九七
    ００二八六０一號函各一件在卷足憑。
三、聲明異議意旨略以：伊遇管制燈號紅燈即「停止且未超越停
    止線」，並待管制燈號轉變為綠燈「後」才徐行駕車通過。
    而執勤員警以伊在管制燈號為紅燈狀態仍強行直行闖越紅燈
    為由舉發，且無相關照片佐證，此與事實不符云云。
四、經查：
  (一)異議人對於其於前揭時間，駕駛上開車輛行經臺北縣板橋市
    ○○街、西門街口設有燈光號誌管制之交岔路口之事實，並
    不爭執，惟以前開情詞置辯，然證人即臺北縣政府警察局板
    橋分局板橋派出所警員陳鈞傑，於本院調查時，以具結擔保
    其供述之真實性，證稱：九十七年五月十一日職業為板橋分
    局板橋派出所員警，當日十八點到二十點是巡邏執勒，在板
    橋西門街與林園街口執勤取締闖紅綠燈。當時異議人在對向
    ，當時我正要交接，騎車回派出所途中，我就看到那個路口
    紅燈，停下來等紅燈，我看到異議人過來，我就把異議人攔
    停。（法官問：【提示卷內照片】當時異議人闖第一個還是
    第二個紅燈？）比較遠那個。我已經看到紅燈，可以已經煞
    車。（法官問：你與對向紅綠燈時間是否相同？）相同，因
    為路口很單純，一個Ｔ字型，所以不用有時間差，所以是同
    時紅綠燈等語（見本院九十七年九月十七日訊問筆錄第二頁
    至第三頁），以證人陳鈞傑係臺北縣政府警察局板橋分局板
    橋派出所之警員，平日職司犯罪偵查及道路交通管理、維護
    交通秩序之指揮稽查等工作，其與異議人間，素昧平生又無
    怨隙，殊無甘冒偽證罪責，故為不實舉發之理由存在；再者
    ，考量交通違規行為又多屬迅速、稍縱即逝及不可回復等特
    性，舉發機關或原處分機關若能提出更多之法定證據方法，
    例如人證、書證、物證等證據資料以供司法審查之交通法庭
    加以判斷該交通違規行為之存否，自屬允當，惟若因前揭交
    通違規行為特性而無法提供更多相關之書證、物證時，則舉
    發員警於司法審查之訴訟程序上立於證人之地位而證述其當
    時親身目擊及見聞之交通違規行為經過，亦屬於法定證據方
    法之一之人證證述，於法亦不有違，並不以提出採證照片為
    唯一之證據方法，至於舉發員警立於證人之地位所為之證述
    是否可採，此乃交通法庭依經驗及論理法則判斷其證明力為
    何而得否採擇之心證層次，斷不可以舉發員警作為證人之所
    述，因不可能反於其先前所為舉發而認均不可採，而全盤否
    定其立於證人地位所為之陳述。是異議人所辯，洵無可採，
    異議人確於前揭時、地駕車闖紅燈之違規事實，自堪認定。
  (二)異議人雖另辯稱：伊未被告知應到案時間及處所云云。惟查
    ，本件異議人遭員警當場攔停後，因爭執其並未紅燈左轉，
    故拒絕收受前開通知單，舉發員警遂在前開本件舉發通知單
    上註記：「拒簽收，告知到案處所及日期」等字樣，此有上
    開舉發通知單在卷可考，並經證人陳鈞傑到庭證述明確，俱
    見舉發警員確於上開時地，將填載之違規時間、地點、到案
    日期、應到案處所及違規事實等項告知異議人，並於舉發通
    知單上記明其事由，依上開細則第十一條第一項第一款之規
    定，應視為異議人已經收受該通知單，是本件舉發機關依法
    即毋庸另行送達舉發通知單與異議人，則異議人辯稱未收到
    舉發通知單云云，並不影響本件舉發之合法性，附此敘明。
五、綜上所述，本件異議人為汽車駕駛人，行經有燈光號誌管制
    之交岔路口闖紅燈，原處分機關依道路交通管理處罰條例第
    五十三條第一項、第六十三條第一項第三款及違反道路交通
    管理事件統一裁罰基準及處理細則所訂之違反道路交通管理
    事件統一裁罰基準表之規定裁處罰鍰三千六百元，並記違規
    點數三點，核無違誤，本件異議人之異議為無理由，自應予
    以駁回。
六、據上論斷，應依道路交通案件處理辦法第十九條，裁定如主
    文。
中    華    民    國    97    年    9     月    19    日
                  交通法庭法  官  吳冠霆
上列正本證明與原本無異。
如不服本裁定，應於裁定送達後五日內敘明抗告理由，向本院提
出抗告狀。
                          書記官  黃炎煌
中    華    民    國    97    年    9     月    19    日


司法院資訊處製作；財團法人民間司法改革基金會備份。
